【裁判字號】    97,裁,387
【裁判日期】    970110
【裁判案由】    兵役
【裁判全文】
最  高  行  政  法  院  裁  定
                                     97年度裁字第00387號
上  訴  人  甲○○
                          送達代收人  乙○○
被 上訴 人  高雄縣政府
代  表  人  丙○○
上列當事人間兵役事件，上訴人對於中華民國96年4月11日高雄
高等行政法院95年度訴字第697號判決，提起上訴，本院裁定如
下：
    主  文
上訴駁回。
上訴審訴訟費用由上訴人負擔。
    理  由
一、按對於高等行政法院判決之上訴，非以其違背法令為理由，
    不得為之，行政訴訟法第242條定有明文。依同法第243條第
    1項規定，判決不適用法規或適用不當者，為違背法令；而
    判決有同條第2項所列各款情形之一者，為當然違背法令。
    是當事人對於高等行政法院判決上訴，如依行政訴訟法第24
    3條第1項規定，以高等行政法院判決有不適用法規或適用不
    當為理由時，其上訴狀或理由書應有具體之指摘，並揭示該
    法規之條項或其內容；若係成文法以外之法則，應揭示該法
    則之旨趣；倘為司法院解釋或本院之判例，則應揭示該判解
    之字號或其內容。如以行政訴訟法第243條第2項所列各款情
    形為理由時，其上訴狀或理由書，應揭示合於該條項各款之
    事實。上訴狀或理由書如未依此項方法表明，或其所表明者
    與上開法條規定不合時，即難認為已對高等行政法院判決之
    違背法令有具體之指摘，其上訴自難認為合法。
二、本件上訴人對於高等行政法院判決上訴，係以：1.上訴人為
    求證左腎真實狀況，於言詞辯論庭隔日即民國96年3月29日
    赴高雄榮民總醫院自費電腦斷層檢驗，該檢驗報告中指出右
    腎11.4公分、左腎9.6公分，左腎實為萎縮，並未生長復原
    ，符合腎臟受損萎縮不可逆之醫學常理。此為影響判決之重
    大事實證據，惟此報告於言詞辯論終結後作成，雖於答辯狀
    中聲明，但法官於判決書中之判決完全無採用此一事實證據
    作判決，實為有損人民之權益。2.依據高雄縣政府役男複檢
    處理判定體位結果通知書備考欄規定：役男不得再以同一理
    由申請復檢；而本案高雄縣政府已進行兵役徵集，兵役體位
    爭點尚未澄清即行徵集，實有欠妥當，特提出上訴以為救濟
    ，請求廢棄原判決，並以上訴人96年3月29日之電腦斷層檢
    驗報告重新判定兵役體位等語，為其理由。惟核其所陳上述
    理由，係提出言詞辯論終結後始發生，非屬原審言詞辯論意
    旨及調查證據結果範圍之新事證(上訴人在高雄榮民總醫院
    自費作成之腎臟斷層掃描報告)，指摘原判決不當，並未具
    體表明原判決合於不適用法規、適用法規不當、或行政訴訟
    法第243條第2項所列各款之情形，難認對該判決之如何違背
    法令已有具體之指摘。依首揭說明，應認其上訴為不合法。
    又上訴人提出之上開腎臟斷層掃描報告，並非體位區分標準
    表第105項「腎水腫」備考欄規定中，關於腎功能是否缺損
    之核子醫學掃描報告，附此敘明。
三、據上論結，本件上訴為不合法，依行政訴訟法第249條第1項
    前段、第104條、民事訴訟法第95條、第78條，裁定如主文
    。
中    華    民    國    97    年    1     月    10    日
                    最高行政法院第三庭
                        審判長法官  黃  璽  君
                              法官  林  茂  權
                              法官  鄭  忠  仁
                              法官  黃  本  仁
                              法官  吳  東  都
以  上  正  本  證  明  與  原  本  無  異
中    華    民    國    97    年    1     月    14    日
                              書記官  莊  俊  亨


司法院資訊處製作；財團法人民間司法改革基金會備份。
